【裁判字號】    97,易,248
【裁判日期】    970321
【裁判案由】    家暴傷害等
【裁判全文】
臺灣桃園地方法院刑事判決               97年度易字第248號
公  訴  人  臺灣桃園地方法院檢察署檢察官
被      告  乙○○
                      之36號.
被      告  甲○○
上列被告因家暴傷害等案件，經檢察官聲請簡易判決處刑（96年
度偵字第21281 號），本院認有刑事訴訟法第451 條之1 第4 項
但書第3 款之情形，改行通常訴訟程序，本院判決如下：
    主  文
本件公訴不受理。
    理  由
一、按告訴乃論之罪，告訴人於第1 審辯論終結前得撤回其告訴
    ，又告訴經撤回者，法院應諭知不受理之判決，刑事訴訟法
    第238 條第1 項、第303 條第3 款定有明文。又刑事訴訟法
    第307 條規定，依同法第303 條所為之不受理判決得不經言
    詞辯論為之。
二、公訴意旨略以：被告甲○○與被告乙○○係同居之男女朋友
    ，2 人具有家庭暴力防治法第3 條第2 款所定之家庭成員關
    係，被告甲○○於民國96年7 月15日晚上8 時30分許，在桃
    園縣大溪鎮○○街190 巷15號住處，因整理物品與乙○○發
    生爭執，基於恐嚇之犯意，向乙○○恫稱：「等我上來沒看
    到妳收好，妳就死定了」等語，致乙○○心生畏懼（恐嚇部
    分另為判決）。2 人再均基於傷害之犯意，徒手互毆，致乙
    ○○受有頭部外傷併下巴挫擦傷、頭皮挫傷、左大腿挫瘀傷
    、右踝挫擦傷、左上臂挫瘀傷、左手肘挫瘀傷及挫擦傷、左
    前臂挫擦傷、左腕挫瘀傷、左手挫瘀傷、右上臂挫擦傷、右
    手肘挫瘀傷、右腕挫瘀傷、右手中指及無名指挫瘀傷等傷害
    ，甲○○受有頭皮挫擦傷、左上臂挫瘀傷、左前臂挫瘀傷、
    右手腕挫瘀傷、右手挫瘀傷等傷害。被告甲○○另基於毀損
    之犯意，以不明物品丟擲被告乙○○所有之電腦液晶螢幕，
    致令不堪使用。因認被告乙○○涉犯刑法第277 條第1 項之
    傷害罪嫌；被告甲○○涉犯刑法第277 條第1 項之傷害罪嫌
    、同法第354 條之毀損罪嫌、同法第305 條之恐嚇罪嫌（恐
    嚇部份另為判決）。
三、本件被告乙○○被訴涉犯刑法第277 條第1 項前段之傷害罪
    嫌，依同法第287 條前段之規定須告訴乃論，而告訴人甲○
    ○業於97年3 月19日具狀向本院撤回告訴。被告甲○○被訴
    涉犯刑法277 條第1 項前段之傷害罪嫌、同法第354 條之毀
    損罪嫌，依同法第287 條前段、同法第357 條之規定均須告
    訴乃論，而告訴人乙○○業於97年3 月17日具狀向本院撤回
    告訴，有刑事撤回告訴狀2 份在卷可憑，揆諸前開法條規定
    ，本件爰不經言詞辯論，逕諭知不受理之判決。
據上論斷，應依刑事訴訟法第303 條第3 款、第307 條，判決如
主文。
中    華    民    國    97    年    3     月    21    日
                          刑事第九庭法  官  何燕蓉
以上正本證明與原本無異。
如不服本判決，應於判決送達後10日內向本院提出上訴狀（應附
繕本），其未敘述上訴理由者，應於上訴期間屆滿後20日內補提
理由書狀於本院，上訴於臺灣高等法院。
                                    書記官  魏里安
中    華    民    國    97    年    3     月    24    日


司法院資訊處製作；財團法人民間司法改革基金會備份。
